【裁判字號】    99,台上,7960
【裁判日期】    991223
【裁判案由】    偽造有價證券等罪
【裁判全文】
最高法院刑事判決            九十九年度台上字第七九六０號
上  訴  人  台灣高等法院台南分院檢察署檢察官
被      告  葉文迪原名葉世楨.
上列上訴人因被告偽造有價證券等罪案件，不服台灣高等法院台
南分院中華民國九十八年四月七日第二審判決（九十七年度上訴
字第七九九號，起訴案號：台灣嘉義地方法院檢察署九十五年度
偵緝字第六０八號），提起上訴，本院判決如下：
    主  文
上訴駁回。
    理  由
一、偽造有價證券罪部分：
按刑事訴訟法第三百七十七條規定，上訴於第三審法院，非以判
決違背法令為理由，不得為之。是提起第三審上訴，應以原判決
違背法令為理由，係屬法定要件。如果上訴理由書狀並未依據卷
內訴訟資料，具體指摘原判決不適用何種法則或如何適用不當，
或所指摘原判決違法情事，顯與法律規定得為第三審上訴理由之
違法情形，不相適合時，均應認其上訴為違背法律上之程式，予
以駁回。本件原判決撤銷第一審不當之判決，改判諭知被告葉文
迪被訴偽造有價證券罪部分無罪，已詳敘其理由。並對如何認定
：被告警詢之供述，不得作為證據；檢察官起訴所提證人張晉溢
之證言等證據，不足證明被告有行使偽造私文書及偽造有價證券
行使之犯行；告訴人王國泰之支票存款戶，係本人親自申請開立
；就被告稱本案支票非其去銀行領取問題，經測謊結果，研判未
說謊，該項辯解，可以採信；證人黃聆禎（原名黃素月）警詢之
證述，難以採信；均已依據卷內資料予以說明；從形式上觀察，
原判決並無任何違背法令之處。查就被告稱告訴人未將身分證、
印章交付問題，經測謊結果，研判縱有說謊，仍不足證明告訴人
之支票存款戶係被告未經授權開設，及被告有盜領支票偽造行使
。原判決未予說明，於判決無影響，要難執為適法上訴第三審之
理由。又證人戴旻佑（原名戴渭洸）、黃聆禎均經原審傳拘無著
，有送達證書及拘提報告書附原審卷可憑，既不能調查，原審未
待彼等到庭，而予審結，殊無違法。上訴意旨置原判決之論敘於
不顧，仍執陳詞為事實上之爭執，並對原審採證認事之職權行使
及於判決無影響事項，任意指摘，難謂已符合首揭法定上訴要件
，其此部分上訴違背法律上之程式，應予駁回。
二、背信罪部分：
按刑事訴訟法第三百七十六條所列各罪之案件，經第二審判決者
，不得上訴於第三審法院，為該法條所明定。被告被訴犯刑法第
三百四十二條第一項之背信罪部分核屬刑事訴訟法第三百七十六
條第五款之案件。依首開說明，既經第二審判決，自不得上訴於
第三審法院，上訴人猶提起上訴，顯為法所不許，應予駁回。
據上論結，應依刑事訴訟法第三百九十五條前段，判決如主文。
中    華    民    國  九十九  年   十二   月  二十三  日
                      最高法院刑事第十三庭
                          審判長法官  陳  世  淙  
                                法官  陳  東  誥  
                                法官  何  菁  莪  
                                法官  施  俊  堯  
                                法官  林  勤  純  
本件正本證明與原本無異
                                      書  記  官  
中    華    民    國  九十九  年   十二   月  二十八  日
                                                      Ｅ

司法院資訊處製作；財團法人民間司法改革基金會備份。
